【裁判字號】    91,上易,2224
【裁判日期】    920123
【裁判案由】    竊盜等
【裁判全文】
臺灣高等法院臺中分院刑事判決                  九十一年度上易字第二二二四號
    上  訴  人
    即  被  告  戌○○  男二十.
                酉○○  男二十.
右上訴人即被告因竊盜等案件，不服臺灣臺中地方法院九十一年度重訴字第一八八八
號，中華民國九十一年十月二十八日第一審判決（起訴案號：臺灣臺中地方法院檢察
署九十一年度偵字第一一八四二號、九十一年度偵字第一三０五一號），提起上訴，
本院判決如左：
    主    文
上訴駁回。
    事    實
一、戌○○前因恐嚇取財罪經臺灣臺中地方法院判處有期徒刑六年（現由本院另案審
    理中），有犯罪之習慣。其於前案審理中，仍不知悔改，又自民國九十一年二月
    間起，與丙○○（所犯恐嚇取財部分經原審判處有期徒刑一年二月，經提起上訴
    後，又撤回上訴確定在案）共同基於為自己不法所有之竊盜及恐嚇取財等概括犯
    意聯絡，先由戌○○於同年三月中旬某日，透過報紙分類廣告，以新臺幣（下同
    ）六千元之價格，購得彰化銀行新竹分行、帳號為0000000000000
    0號、戶名為「陳敏玉」之銀行帳戶存摺及提款卡各一份。其二人再連續於附表
    編號一、二、三所示之時間、地點，騎乘機車至現場，由戌○○攜帶其所有而客
    觀上足以危害人之生命、身體之Ｔ字型扳手、螺絲起子及普通扳手等工具，以Ｔ
    型扳手撬開車門及電源鎖之方式，竊取附表編號一、二、三車主或使用人之自用
    小客車，丙○○則在現場把風，得手後，由戌○○駕駛竊得之汽車離去，丙○○
    則騎乘機車隨後離開。其後再由丙○○依自用小客車上所留之車主或使用人電話
    號碼，打電話給如附表所示編號一至編號三之車主或使用人，向車主或使用人恐
    嚇稱：如果想要車子的話，須匯款至所指定之前開「陳敏玉」帳戶內等語，致使
    如附表編號一至編號三所示之車主或使用人心生畏懼而依指示付款（經討價還價
    後，實際匯款金額詳如附表恐嚇金額欄所示，惟編號一之車主並未付款），之後
    戌○○與丙○○再均分贓款花用。
二、戌○○於九十一年五月初起，復承其前開攜帶兇器竊盜及恐嚇取財之概括犯意，
    與前因恐嚇取財罪經臺灣臺中地方法判處有期徒刑二年（現由本院另案審理中）
    ，亦有犯罪習慣之酉○○（起訴書誤載為蕭祺榮）共同意圖為自己不法所有之竊
    盜及恐嚇取財等概括犯意聯絡，由戌○○提供前述「陳敏玉」之帳戶，其二人連
    續於如附表所示編號四至編號十六之時間、地點，由酉○○騎乘機車將戌○○載
    往現場，戌○○則攜帶上述工具，以前開相同之手法，竊取如附表所示編號四至
    編號十六被害車主或使用人之自用小客車及車上之財物，酉○○則在旁把風，得
    手後，由戌○○駕駛竊得之汽車離去，酉○○則騎乘機車隨後離開。其後再由酉
    ○○依自用小客車上所留之車主或使用人電話號碼，撥打電話給如附表所示編號
    四至編號十五之被害車主或使用人，向被害車主或使用人恫稱：車子在他那邊，
    須匯錢至上開「陳敏玉」帳戶內以贖車等語，致使如附表編號四至編號十五所示
    被害車主或使用人心生畏懼而依指示付款（經討價還價後，實際匯款金額詳如附
    表恐嚇金額所示，惟編號九及十二之車主未付款）。其中，戌○○曾以電話與附
    表編號七之車主確認勒贖金額，其亦曾撥打電話恐嚇編號十三及十四之車主。得
    款後，戌○○與酉○○二人再均分贓款。
三、戌○○又承其前開攜帶兇器竊盜及恐嚇取財之概括犯意，與馮建誠（所犯加重竊
    盜罪部分經原審判處有期徒刑十月確定在案）共同基於為自己不法所有之竊盜概
    括犯意聯絡，連續於如附表所示編號十七及十八之時間、地點，由馮建誠騎乘機
    車將戌○○載往現場，並任把風之責，戌○○則攜帶上開工具，以前述之手法，
    竊取如附表所示編號十七、十八被害車主之自用小客車及車上之財物，得手後，
    由戌○○駕駛竊得之汽車離去，馮建誠則騎乘機車隨後離開。其後由戌○○單獨
    依自用小客車上所留之車主電話號碼，打電話給如附表所示編號十七、十八之車
    主，向車主恫稱：車子在他那邊，須匯錢至上開「陳敏玉」帳戶內以贖車等語，
    致使如附表編號十七、十八所示之車主心生畏懼而依指示付款（經討價還價後，
    實際匯款金額詳如附表恐嚇金額欄所示），所得贓款由不知恐嚇取財實情之馮建
    誠分得三千五百元，餘由戌○○取走，另戌○○將編號十七自用小客車上之筆記
    型電腦一台以七千元之價格出售。
四、嗣於九十一年六月十三日下午一時許，經警方持拘票分別在臺中市○○區○○路
    一段六八號、臺中市○○區○○路一段一二三巷三一弄四七號拘提戌○○、酉○
    ○。警方並經戌○○同意後，在戌○○住處實施搜索，扣得其所有供犯罪所用之
    Ｔ字型扳手二支、摩托羅拉牌Ｖ３６８８型行動電話一支，及非供犯罪用之望遠
    鏡一支、紙條三張。另經酉○○同意後，在酉○○住處實施搜索，並扣得其持有
    供犯罪所用之扳手一支、螺絲起子二支（以上為戌○○所有）、書寫被害人資料
    便條紙一張等物，以及非供犯罪用之摩托羅拉行動電話二支、千元偽鈔一張。
五、案經臺中市警察局移送臺灣臺中地方法院檢察署檢察官偵查起訴。
    理    由
一、訊據上訴人即被告戌○○對於犯罪事實欄一所載之竊盜及恐嚇取財之犯行，於警
    訊、原審審理時、本院調查及審理時均坦承不諱，並與共犯丙○○於警訊（見九
    十一年度偵字第一一八四二號偵查卷宗第四五頁）、原審（見原審卷第二六三頁
    ）及本院九十一年十二月二十四日調查時之供述互核相符，復經證人午○○、卯
    ○○、亥○○於警訊及九十一年九月十七日原審調查時證述明確（見原審卷第一
    七○頁、第一七二頁、第一七三頁），亦與證人王有明（即證人午○○之丈夫）
  於同日原審調查時所證述之內容一致（見原審卷第一七一頁），又有車輛竊盜、
    車牌失竊資料個別查詢報表─查詢車輛認可資料三份在卷可稽，且有Ｔ型扳手二
    支、摩托羅拉牌Ｖ３６８８型行動電話一支扣案可佐，足認被告戌○○之自白與
    事實相符。公訴意旨雖認被告戌○○及共犯丙○○於恐嚇取財時，係以告知將放
    火燒車或加以解體之惡害，恫嚇被害人，惟此據上開四位證人於原審調查時具結
    證稱並無此事，核其內容亦與該二名被告之答辯相符，公訴意旨就此部分應有誤
    會。
二、訊之被告戌○○對於犯罪事實二所載之犯行，迭於警訊、偵查及原審審理、本院
    調查審理時均自白不諱，另訊據上訴人即被告酉○○固不諱言於事實二所示之時
    、地，由伊把風，被告戌○○下手竊取各該車輛及打電話向被害人勒贖以恐嚇取
    財之事實，惟辯稱：伊僅有把風，並未下手竊車云云。然查：
  (一)、右揭犯罪事實欄二所載之犯罪事實，除經被告戌○○坦認在卷外，復據被告酉
      ○○於九十一年六月二十七日警訊時供承不諱（見九十一年度偵字第一一八四
      二號偵查卷宗第六○頁），且其於九十一年六月十三日警訊中陳稱：「自九十
      年農曆年初十五後開始做案至今，由戌○○負責偷車，我在旁把風。」等語，
      且其於同年六月十四日偵查中亦陳稱：「（何時與戌○○一起去偷車？）從上
      個月開始跟戌○○一起去偷車，沒有跟馮建誠。由戌○○以查扣之螺絲起子及
      扳手偷車，我把風。」（見九十一年度偵字第一一八四二號偵查卷宗第三三頁
      ）等語，參以同案被告戌○○於九十一年八月十三日原審調查陳稱：「（偷車
      由誰下手行竊？）都是由我下手行竊，另一人就在現場把風。」等語（見原審
      卷第三二頁），足認被告酉○○確有以正犯之意思而實施竊盜構成要件以外之
      把風行為。被告戌○○雖於同年九月三日原審調查時改稱：「（酉○○有無跟
      你一起偷車？）沒有，他只是載我到現場後就離開。」、「酉○○確實沒有參
      與竊車的部分，他只載我到現場，由我下手行竊，有時到現場後他就先離開，
      有時他會在旁邊等我偷到車後才離開，我再將車子開走。」云云，此顯與被告
      酉○○於警訊、偵查及本院審理時供述有在被告戌○○竊車時為其把風之部分
      不符，顯係因該次訊問時在庭見被告酉○○作否認之答辯，始附和其詞，難以
      採信。是以被告酉○○於原審所為：並未把風云云之辯解，顯係避重就輕之詞
  ，不足採信，其確有在偷車現場把風之行為，堪以認定。
  (二)、附表編號四至十六所示之車輛分別於附表所示之時、地遭竊，附表編號四至十
      五之被害人並遭到電話恐嚇勒贖等情，亦經證人申○○、癸○○、己○○、辰
      ○○、未○○、甲○○、壬○○、子○○、丁○○、乙○○、寅○○、丑○○
      、戊○○於警訊及原審審理或調查時具結證稱屬實。此外，復有被害人匯款回
      條聯或存款憑條五份、贓物認領保管單二份、照片二張、車牌失竊資料個別查
      詢報表─查詢車輛認可資料十三份附卷可參，且有Ｔ字型扳手二支、摩托羅拉
      牌Ｖ３６８８８型行動電話一支、恐嚇用紙條三張、扳手一支、螺絲起子二支
      、書寫被害人資料便條紙一張，扣案可稽。是被告戌○○與酉○○右揭犯罪事
      實欄二所示之犯行，事證明確，洵堪認定。公訴意旨雖認被告戌○○、酉○○
      於恐嚇取財時，係以告知將放火燒車或加以解體之惡害，恫嚇被害人，惟此據
      上開十二位證人（扣除證人丁○○）於原審審理、調查時具結證稱並無此事，
      核其內容亦與該二名被告之答辯相符，公訴意旨就此部分應有誤會。
三、右揭犯罪事實欄三之攜帶兇器竊盜及恐嚇取財之犯行，業據被告戌○○於警訊、
    偵查及原審審理、本院調查審理時均供承不諱，且附表編號十七、十八之自用小
    客車，於編號十七、十八所示之時、地遭竊，編號十七之自用小客車上另有一臺
    筆記型電腦失竊，編號十七、十八之被害人並遭電話恐嚇勒索等情，業經證人巳
    ○○及辛○○於警詢及原審九十一年九月十七日調查時具結證述明確，且有證人
    巳○○交通銀行臺中分行存摺影本一份、車牌失竊資料個別查詢報表─查詢車輛
    認可資料二份存卷可參，是故被告戌○○與共犯馮建誠右開犯罪事實欄三之犯行
    ，事證已明，足堪認定。公訴意旨雖認被告戌○○於恐嚇取財時，係以告知將放
    火燒車或加以解體之惡害，恫嚇被害人，惟此據上開二位證人於原審調查時具結
    證稱並無此事（見原審卷第一八○頁、第一八四頁），核其內容亦與該被告戌○
    ○之答辯相符，公訴意旨就此部分應有誤會。
四、至本院調查審理時，被告戌○○雖辯稱：伊並無恐嚇取財犯行云云；被告酉○○
    則以伊並未竊車云云置辯；惟按以自己共同犯罪之意思，參與實施犯罪構成要件
    以外之行為，或以自己共同犯罪之意思，事先同謀，而由其中一部分人實施犯罪
    之行為者，均為共同正犯，司法院大法官會議著有第一○九號解釋文可資參照。
    被告戌○○與酉○○二人，均係由被告戌○○竊取車輛後，再交由被告酉○○打
    電話向被害人勒贖，二人並均分勒贖所得之贓款，是其二人就竊車後再向被害人
    勒索金錢之犯罪計畫，應有共識，而均屬其犯意聯絡之範圍，雖被告酉○○並未
    親自下手竊車，惟其事前先與被告戌○○謀議，並自任把風之工作；而被告戌○
    ○雖未親自撥打電話給被害人，惟就向被害人恐嚇取財之部分，既與被告酉○○
    有犯意聯絡，是依前揭大法官會議之解釋意旨，被告戌○○與酉○○就竊盜及恐
    嚇取財之部分，均屬共同正犯。從而，被告戌○○及酉○○以前揭辯詞，分別圖
    卸恐嚇取財及竊盜罪責，並無足採，其二人共犯如犯罪事實欄二所載攜帶兇器竊
    盜及恐嚇取財之犯行，均堪認定。
五、查扣案之Ｔ字型扳手二支、扳手一支、螺絲起子二支，均屬鐵材製造，質地堅硬
    ，持以抵拒，當對人之生命、身體產生危害，客觀上應認係兇器。被告戌○○、
    及酉○○就附表所示共同持兇器竊取車輛之行為，均係犯刑法第三百二十一條第
    一項第三款之攜帶兇器加重竊盜罪；被告戌○○就附表編號二至八號、附表編號
    十至十一號、附表編號十三至十五號、附表編號十七、十八號之恐嚇被害人交付
    財物部分，係犯刑法第三百四十六條第一項之恐嚇取財罪，就附表一編號一、九
    、十二號，係犯刑法第三百四十六條第三項、第一項之恐嚇取財未遂罪；被告酉
    ○○就附表編號四至八號、附表編號十至十一號、附表編號十三至十五號之恐嚇
    被害人交付財物部分，係犯刑法第三百四十六條第一項之恐嚇取財罪，就附表一
    編號九、十二號，係犯刑法第三百四十六條第三項、第一項之恐嚇取財未遂罪。
    被告戌○○與共犯丙○○間、被告戌○○與酉○○間，就所犯之攜帶兇器竊盜及
    恐嚇取財之犯行，分別有犯意聯絡及行為分擔，為共同正犯。被告戌○○與共犯
    馮建誠間，就所犯之攜帶兇器竊盜犯行，有犯意聯絡及行為分擔，為共同正犯。
    被告戌○○、酉○○先後多次攜帶兇器竊盜犯行，時間緊接，犯罪構成要件相同
    ，顯係基於概括之犯意而為，均為連續犯，各應依刑法第五十六條之規定論以一
    罪，並均加重其刑。又被告戌○○、酉○○先後多次恐嚇取財既遂與未遂犯行，
    時間緊接，犯罪構成要件相同，顯係基於概括之犯意而為，均為連續犯，各應依
    刑法第五十六條之規定論以恐嚇取財既遂罪，並均加重其刑。被告戌○○、酉○
    ○所犯連續加重竊盜罪、連續恐嚇取財既遂罪間，有方法、結果之牽連關係，為
    牽連犯，應依刑法第五十五條之規定從較重之連續恐嚇取財既遂罪論處。原審以
    被告等罪證明確，並適用刑法第二十八條、第五十六條、第三百四十六條第一項
    、第三百二十一條第一項第三款、第五十五條、第九十條、第三十八條第一項第
    二款、第三款之規定，予以論罪，並審酌被告二人均值青壯之年，卻不思惕勵向
    上，以己力謀生，竟連續竊取他人之自用小客車，並進而向被害人恐嚇取財，犯
    罪所生之損害重大，受害之人數眾多，所為嚴重威脅社會治安與人民之財產權，
    被告戌○○基於主謀之地位，且下手實施竊盜之行為，件數多達十八件，其惡性
    最重，被告酉○○犯竊盜罪之件數亦多達十三件，其中十二件（扣除附表編號十
    六號部分）亦均由其親自打電話向被害人恐嚇取財，其惡性次之，惟念及被告戌
    ○○就竊盜與恐嚇取財部分坦承犯行，被告酉○○則對恐嚇取財部分坦承犯行，
    犯後態度尚佳等一切情狀，分別量處被告戌○○有期徒刑四年六月、被告酉○○
    有期徒刑三年六月。又被告戌○○、酉○○連續竊車後，被告戌○○多達十八件
    、被告酉○○亦達十三件，再繼而對被害人恐嚇取財，所犯案之次數甚為眾多，
    且係於短時間內再犯，足見其二人均有犯罪之習慣，爰均依刑法第九十條之規定
    ，諭知被告戌○○、酉○○於刑之執行完畢或赦免後令入勞動場所強制工作三年
    。被告戌○○所有之Ｔ字型扳手二支、扳手一支、螺絲起子二支（後二者係寄放
    於被告酉○○處），係供其分別與被告酉○○、共犯丙○○及馮建誠共同犯罪所
    用之物，業據被告戌○○與酉○○於警訊及原審審理時陳明在卷；另摩托羅拉牌
    Ｖ３６８８型行動電話一支，被告酉○○雖於原審及本院審理時辯稱：其非為犯
    罪工具云云，惟其於九十一年六月十三日警訊時，即供稱：該行動電話係用來恐
    嚇車主之用等語，原審斟酌其實施恐嚇取財之犯罪，係以撥打電話方式為之，認
    其於警訊時供述，較與事實相符，該支行動電話係為其實施恐嚇取財犯罪所用之
    物；又被告酉○○所有之書寫被害人資料便條紙一張，係供作其與被告戌○○共
    同犯恐嚇取財罪所用之物，均應依刑法第三十八條第一項第二款之規定諭知沒收
    。至扣案之被告戌○○所有之望遠鏡一支、紙條三張，及被告酉○○所有之摩托
    羅拉牌手機二支，均據其二人於警訊及原審審理時一致陳稱非為犯罪所用之物，
    並無證據足資證明其二人有將之用於犯罪之上，是並非供犯罪所用或因犯罪所得
    之物，亦非違禁物，依法不得宣告沒收。其認事用法並無不合，量刑亦稱妥適，
    被告戌○○及酉○○上訴意旨仍執前詞，分別否認有恐嚇取財或竊盜之犯行，而
    指摘原審判決不當，並無理由，應予駁回。
六、不另為無罪諭知部分：
  (一)公訴意旨認：被告戌○○與酉○○曾撥打電話恐嚇附表編號十六之被害人何淑華
    要脅其付款贖車，認其二人此部分亦涉有刑法第三百四十六條第一項之恐嚇取財
    罪云云。惟訊之被告戌○○與酉○○均堅決否認有上開公訴人所指犯行，其二人
    均辯稱：因該部車上沒有留電話，所以沒有打電話給被害人等語。經查：證人丁
    ○○於原審九十一年九月十七日調查時雖具結證稱：「該部車是我太太何淑華的
    ，我於九十一年六月十日上午八時三十分許，在臺中市○○○路與大連北街口發
    現車子不見了，後來於六月十三日上午我接到一名男子的電話，他說車在他那邊
    ，問我能匯多少錢給他們，我說三萬元，他說會有人再跟我聯絡，後來有一位女
    子打電話給我，她要我匯款到慶豐銀行文心分行的帳戶內，我共接到三通電話左
    右，其中有一通是女孩子打的，另外二通是男子打的．．．」等語（見原審卷第
    一八九頁）。惟被告戌○○與酉○○辯稱：「丁○○的部分，我們沒有打電話給
    他，因他車上沒有電話，我們沒有找女子打電話，也沒有慶豐銀行的帳戶。」等
    語（同上頁）。而證人丁○○於原審調查時，並無法確認係被告戌○○與酉○○
    撥打上開恐嚇電話，且其所稱歹徒指定匯款之帳戶為慶豐銀行文心分行之帳戶，
    此亦與被告等人所慣用之彰化銀行新竹分行、帳號0000000000000
    0號、戶名「陳敏玉」之銀行帳戶不同，而且本案之共犯均未查出有女子參與，
    是證人丁○○所述之被害情節，均與被告二人之犯罪模式不符合。另扣案之書寫
    被害人資料之便條紙一張，其中載有：Ｒ七─八八九０何淑華0000000．
    ．．（為保護證人隱私，詳見卷內證物），被告酉○○於原審調查時供稱：「該
    紙條是我寫的，我有打字條上的行動電話，但沒有打通，行動電話號碼是我按車
    內行動電話顯示出來的，．．．我沒有打電話到丁○○家，也沒有將車交給其他
    人。」等語（見原審卷第一九一頁），而依證人丁○○於警訊時之證詞：「歹徒
    於九十一年六月十二日二十一時三十分許，打我家電話號碼二二九二．．．．（
    詳見警詢筆錄）給我。」等語，足見向證人丁○○恐嚇之人，係打電話至其住處
    電話，而非其妻子何淑華之行動電話，是無法僅依該紙條即能據以推論被告戌○
    ○、酉○○有恐嚇取財之行為，亦即，依上開便條紙僅能證明被告戌○○、酉○
    ○有竊盜之行為，但無法證明其二人有恐嚇取財之犯行。再參酌被告戌○○對其
    餘十七件；被告酉○○對其餘十二件之恐嚇取財犯行，坦承不諱，對本件亦無否
    認之必要。故本案有可能係因被告戌○○、酉○○於九十一年六月十日竊盜後，
    因無法聯絡到被害人何淑華，而將該車棄置在臺中市○○路附近，後再由他人取
    走該車後，再撥打證人丁○○之住處電話恐嚇取財，是此部分無法使本院產生無
    庸置疑之確信心證，依刑事訴訟法之基本原則─罪疑唯輕原則，在事實不明之情
    形，應作對被告有利之認定，故本院認為既查無其他積極證據足資證明被告戌○
    ○與酉○○就此部分有公訴人所指之犯行，此部分應為無罪之諭知。惟依公訴意
    旨，認此部分與前開起訴經判決有罪部分，具有連續犯之裁判上一罪關係，依審
    判不可分原則，亦不另為無罪之諭知。
  (二)公訴意旨另認：被告戌○○、酉○○及共犯丙○○、馮建誠就附表編號一至十八
    之竊盜行，分別另涉刑法第三百二十一條第一項第四款之結夥三人以上竊盜罪嫌
    云云。惟被告戌○○於原審審理時陳稱：「（對檢察官起訴之事實有何意見？）
    每次偷車都是二人，都是由我跟丙○○或酉○○去偷車，偷車的時候沒有三人一
    組去偷。」等語（見原審卷第三二頁）。且被告酉○○於警訊時供稱：伊只有與
    戌○○共同涉嫌竊車勒贖案件，並無與他人犯案等語（見九十一年度偵字第一一
    八四二號偵查卷宗第六○頁背面）。共犯丙○○於警訊中亦陳稱：伊做案時都是
    和戌○○一起，並未有其他人，至於戌○○有無和馮建誠或酉○○做案，這伊並
    不清楚等語（見同上卷第四五頁背面）。經核其三人所言，均屬一致，並無矛盾
    之處，當可採信，是顯見被告四人每次竊盜均係以二人為一組，並無結夥三人以
    上竊盜之情形。又本案被告四人之犯罪情形，與組織犯罪防制條例第三條第一項
    之構成要件並不相當（被告二人被訴組織犯罪條例第三條第一項罪嫌部分，業經
    原審判決無罪確定在案），且刑法規定之結夥三人以上之犯罪，應以在犯罪現場
    共同實施或參與分擔實施犯罪之人為限，不包括同謀共同正犯在內（最高法院八
    十四年臺上字第三０八八號判例意旨參照）。本案縱依公訴意旨認被告四人涉有
    違反組織犯罪防制條例第三條第一項之罪，然附表所示之十八件竊盜行為，在場
    實施之人均只有二人，依前開最高法院判例意旨，並不構成刑法第三百二十一條
    第一項第四款之結夥三人以上竊盜罪。更何況，本案之主謀即被告戌○○每次均
    下手實施竊盜，也無任何證據可以證明有其他同謀共同正犯存在之情形，公訴意
    旨，尚有誤會。此部分本應為無罪之諭知，惟依公訴意旨，認此部分與前開起訴
    經判決有罪之攜帶兇器竊盜罪部分，係屬實質上一罪關係，不另為無罪之諭知。
據上論斷，應依刑事訴訟法第三百六十八條，判決如主文。
本案經檢察官庚○○到庭執行職務。
中      華      民      國      九十二    年      一    月    二十三    日
                                臺灣高等法院臺中分院刑事第六庭
                                      審判長法  官  李  文  雄
                                            法  官  陳  嘉  雄
                                            法  官  邱  顯  祥
右正本證明與原本無異。
不得上訴。
                                            書記官  陳  桂  芬
中      華民      國      九十二   年       一      月   二十三   日
附表：
┌─┬───┬─────┬─────┬──────┬────┬──────┐
│編│行為人│發現車輛失│竊車地點  │被害人及    │恐嚇取財│匯款之帳戶  │
│號│      │竊時間    │          │失竊財物    │之金額  │            │
├─┼───┼─────┼─────┼──────┼────┼──────┤
│  │戌○○│九十一年四│臺中市長安│車主午○○，│恐嚇取財│            │
│一│丙○○│月九日上午│路二段一三│車牌號碼Ｘ八│五萬元，│            │
│  │      │六時許    │一巷口    │─二五八一號│惟被害人│            │
│  │      │          │          │            │未付款。│            │
├─┼───┼─────┼─────┼──────┼────┼──────┤
│  │戌○○│九十一年四│臺中市北屯│車主卯○○，│恐嚇取財│彰化銀行新竹│
│  │丙○○│月十五日上│路二九四號│車牌號碼ＱＭ│七萬元，│分行五七二七│
│二│      │午九時許  │前        │─六一三九號│惟被害人│五一五一八六│
│  │      │        │          │自用小客車。│實際付款│二七００號陳│
│  │      │          │          │            │一萬元。│敏玉帳戶。  │
├─┼───┼─────┼─────┼──────┼────┼──────┤
│  │戌○○│九十一年四│臺中市梅亭│車主為李鴻昌│恐嚇取財│彰化銀行新竹│
│  │丙○○│月十九日上│街八三之二│、使用人為蘇│七萬元，│分行五七二七│
│三│      │午七時三十│號前（起訴│紋寬，車牌號│惟被害人│五一五一八六│
│  │      │分許（起訴│書誤寫同街│牌Ｙ九─八一│實際付款│二七００號陳│
│  │      │書誤為同日│八十三號前│四九號自用小│一萬五千│敏玉帳戶。  │
│  │      │上午六時）│）        │客車。      │元。    │            │
├─┼───┼─────┼─────┼──────┼────┼──────┤
│  │戌○○│九十一年五│臺中市旅順│車主申○○，│恐嚇取財│彰化銀行新竹│
│  │酉○○│月一日下午│路與熱河路│車牌號碼ＮＹ│九萬元，│分行五七二七│
│四│      │二時許    │二段口    │─八三九一號│惟被害人│五一五一八六│
│  │      │          │          │自用小客車。│實際付款│二七００號陳│
│  │      │          │          │            │三萬元。│敏玉帳戶。  │
├─┼───┼─────┼─────┼──────┼────┼──────┤
│  │戌○○│九十一年五│臺中市精武│車主寅○○，│恐嚇取財│彰化銀行新竹│
│  │酉○○│月二日上午│路二０四號│車牌號碼Ｍ三│五萬元，│分行五七二七│
│五│      │七時許    │前        │─０五五五號│惟被害人│五一五一八六│
│  │      │          │          │自用小客車。│實際付款│二七００號陳│
│  │      │          │          │            │三萬元。│敏玉帳戶。  │
├─┼───┼─────┼─────┼──────┼────┼──────┤
│  │戌○○│九十一年五│臺中市梅亭│車主戊○○，│恐嚇取財│彰化銀行新竹│
│  │酉○○│月八日上午│街與榮華街│車牌號碼ＱＯ│五萬元，│分行五七二七│
│六│      │八時許    │口        │─九二九九號│惟被害人│五一五一八六│
│  │      │          │          │自用小客車。│實際付款│二七００號陳│
│  │      │          ││            │一萬元。│敏玉帳戶。  │
├─┼───┼─────┼─────┼──────┼────┼──────┤
│  │戌○○│九十一年五│臺中市東光│車主癸○○，│恐嚇取財│彰化銀行新竹│
│  │酉○○│月十日上午│路七五０號│車牌號碼ＱＲ│六萬元，│分行五七二七│
│七│      │約五時許（│前        │─０八九０號│惟被害人│五一五一八六│
│  │      │起訴書誤為│          │自用小客車。│實際付款│二七００號陳│
│  │      │同日四時）│          │            │二萬元。│敏玉帳戶。  │
├─┼───┼─────┼─────┼──────┼────┼──────┤
│  │戌○○│九十一年五│臺中市英才│車主己○○，│恐嚇取財│彰化銀行新竹│
│  │酉○○│月十日上午│路一四０巷│車牌號碼Ｍ二│五萬元，│分行五七二七│
│八│      │八時三十分│內        │─一九九五號│惟被害人│五一五一八六│
│  │      │許（起訴書│          │自用小客車。│實際付款│二七００號陳│
│  │      │誤為同日八│          │            │二萬五千│敏玉帳戶。  │
│  │      │時許）    │          │    │元。    │            │
├─┼───┼─────┼─────┼──────┼────┼──────┤
│  │戌○○│九十一年五│臺中縣潭子│車主辰○○，│恐嚇取財│            │
│九│酉○○│月十五日上│鄉○○路一│車牌號碼ＶＷ│四萬元，│            │
│  │      │午九時許（│段三六巷內│─七八二九號│惟被害人│            │
│  │      │起訴書誤為│          │自用小客車。│未付款。│            │
│  │      │同月十四日│          │            │        │            │
│  │      │晚間十時）│          │            │        │            │
├─┼───┼─────┼─────┼──────┼────┼──────┤
│  │戌○○│九十一年五│臺中市美村│車主未○○，│恐嚇取財│彰化銀行新竹│
│  │酉○○│月二十二日│路一段五七│車牌號碼Ｍ七│三萬元得│分行五七二七│
│十│      │下午三時許│八之二號（│─八一七六號│逞。    │五一五一八六│
│  │      │          │起訴書漏載│自用小客車。│        │二七００號陳│
│  │      │          │之二）前  │            │    │敏玉帳戶。  │
├─┼───┼─────┼─────┼──────┼────┼──────┤
│  │戌○○│九十一年六│臺中市北屯│車主丑○○，│恐嚇取財│彰化銀行新竹│
│  │酉○○│月五日上午│路四０九之│車牌號碼六Ｑ│五萬元，│分行五七二七│
│十│      │六時許    │二一號前  │─七九六六號│惟被害人│五一五一八六│
│一│      │          │          │自用小客車。│實際付款│二七００號陳│
│  │      │          │          │            │一萬五千│敏玉帳戶。  │
│  │      │          │          │            │元。    │            │
├─┼───┼─────┼─────┼──────┼────┼──────┤
│  │戌○○│九十一年六│臺中市崇德│車主甲○○，│恐嚇取財│            │
│十│酉○○│月五日上午│十六路上  │車牌號碼Ｍ三│五萬元，│            │
│二│      │七時三十分│          │─三五九三號│惟被害人│            │
│  │      │許        │          │自用小客車。│未付款。│            │
├─┼───┼─────┼─────┼──────┼────┼──────┤
│  │戌○○│九十一年六│臺中市崇德│車主壬○○，│恐嚇取財│彰化銀行新竹│
│十│酉○○│月五日上午│路二段一九│車牌號碼Ｃ五│七萬元，│分行五七二七│
│三│      │八時三十分│六號前    │─五四三二號│惟被害人│五一五一八六│
│  │      │許（起訴書│          │自用小客車。│實際付款│二七００號陳│
│  │      │誤為同日上│          │            │三萬元。│敏玉帳戶。  │
│  │      │午八時許）│          │            │        │            │
├─┼───┼─────┼─────┼──────┼────┼──────┤
│  │戌○○│九十一年六│臺中市北屯│車主為陳鄭秀│恐嚇取財│彰化銀行新竹│
│十│酉○○│月十日上午│路二二號  │燕、使用人為│六萬元，│分行五七二七│
│四│      │六時五十分│          │陳健明，車牌│惟被害人│五一五一八六│
│  │      │許        │          │號碼Ｎ三─○│實際付款│二七００號陳│
│  │      │          │          │九○二號自用│二萬七千│敏玉帳戶。  │
│  │      │          │          │小客車      │元。    │            │
├─┼───┼─────┼─────┼──────┼────┼──────┤
│  │戌○○│九十一年六│臺中市金山│車主仍登記為│恐嚇取財│彰化銀行新竹│
│  │酉○○│月十一日上│路三五號  │李怡菁，惟已│五萬元，│分行五七二七│
│  │      │午十時    │          │出賣予乙○○│惟被害人│五一五一八六│
│  │      │          │          │，車牌號碼為│實際付款│二七００號陳│
│  │      │          │          │ＺＧ─一六五│一萬元。│敏玉帳戶。  │
│十│      │          │          │八號自用小客│        │            │
│五│      │          │          │車及車上之競│        │            │
│  │      │          │          │馬─四九點數│        │            │
│  │      │          │          │卡六十片、天│        │            │
│  │      │          │          │堂─一五０點│        │            │
│  │      │          │          │數卡三四四片│        │            │
│  │      │          │          │、天堂─三０│        │            │
│  │    │          │          │０點數卡一五│        │            │
│  │      │          │          │三片、龍族─│        │            │
│  │      │          │          │一五０點數卡│        │            │
│  │      │          │          │三五片、龍族│        │            │
│  │      │          │          │─三００點數│        │            │
│  │      │          │          │卡十五片、戰│        │            │
│  │      │          │          │場網路點數卡│        │            │
│  │      │          │          │三００點五二│        │            │
│  │      │          │          │張、名馬日記│        │            │
│  │      │          │          │儲值卡三張、│        │            │
│  │      │          │          │水之都點數卡│        │            │
│  │      │          │          │一五０點四張│        │            │
│  │      │          │          │、戰場網路點│        │            │
│  │      │      │          │數卡一五０點│        │            │
│  │      │          │          │二四０張龍族│        │            │
│  │      │          │          │網路點數卡八│        │            │
│  │      │          │          │張、瘋狂坦克│        │            │
│  │      │          │          │點數卡二一張│        │            │
│  │      │          │          │。          │        │            │
├─┼───┼─────┼─────┼──────┼────┼──────┤
│  │戌○○│九十一年六│臺中市瀋陽│車主何淑華，│未實施恐│            │
│十│酉○○│月十日上午│北路與大連│車牌號碼Ｒ七│嚇取財之│            │
│六│      │八時三十分│北街口    │─八八九０號│行為。  │            │
│  │      │許        │          │自用小客車。│        │            │
├─┼───┼─────┼─────┼──────┼────┼──────┤
│  │戌○○│九十一年五│臺中市自強│車主巳○○，│恐嚇取財│彰化銀行新竹│
│  │馮建誠│月二十二日│南街六巷二│車牌號碼Ｘ九│一萬五千│分行五七二七│
│十│      │上午七時許│號前      │─五三七八號│元，惟被│五一五一八六│
│七│      │          │          │自用小客車及│害人實際│二七００號陳│
│  │      │          │          │筆記型電腦一│付款一萬│敏玉帳戶。  │
│  │      │          │          │臺。        │元。    │            │
├─┼───┼─────┼─────┼──────┼────┼──────┤
│  │戌○○│九十一年五│臺中市新興│車主為郁盛印│恐嚇取財│彰化銀行新竹│
│十│馮建誠│月三十一日│路五號前  │刷公司，使用│四萬元，│分行五七二七│
│八│      │上午八時許│          │人為辛○○，│惟被害人│五一五一八六│
│  │      │          │          │車牌號碼Ｍ二│實際付款│二七００號陳│
│  │      │          │          │─三九三九號│一萬元。│敏玉帳。    │
│  │      │          │          │自用小客車。│        │            │
└─┴───┴─────┴─────┴──────┴────┴──────┘
                              Ｉ


司法院資訊處製作；財團法人民間司法改革基金會備份。
